---
title: "Introducing tidyrを読んでみた"
output: html_document
---
Introducing tidyrより。
http://blog.rstudio.org/2014/07/22/introducing-tidyr/



データの取り回しの話である。
ここでいうTidyな形式というのは

1. 列は変数(variables)を意味する
2. 行は観察物(observations)を意味する

で、集計したり、可視化したり、モデルを作ったりしやすいデータ形式のことらしい。

ぐちゃぐちゃなデータをtidyにするには、まず変数を見つけて、
次にtidyrを使って変数を列ごとにまとめる。
このために、tidyrには次の3つの関数がある。

* gather()
* separate()
* spread()

それぞれ見ていく。

### gather()

gather()は複数の列を取って、変数名−値の対応関係にまとめる関数である。
他のライブラリだとmelt(reshape2)とかpivot(spreadsheets)と呼ばれているらしい。
(SpreadseetsってExcelのあの機能か?)
"横長の表を縦長にする関数"と説明されているが、実例を見たほうが早い。

```{r}
library(ggplot2)
library(tidyr)
library(dplyr)
```
3名の患者と薬、脈拍数の表を例にする。

```{r}
messy <- data.frame(
  name = c("hoge","huga","piyo"),
  a = c(98,100,120),
  b = c(55,60,59)
)

messy
```
実際、こういう表はよく見る。これをtidyにしよう。

この例では3つの変数が出てきている(name、drug a.b、HR)のだが、
表の中に出てきているのは名前だけである。
つまり、nameという変数に対して名前(値)が表示されているのはnameだけで、
他の列はdrug a.b(値)に対してHR(値)が表示されている。

ここでgather()を使って変数名−値の対応関係になおす。
```{r}
messy %>% gather(drug, heartrate, a:b)
```
これでtidyになった。

### separate()
ときどき、2つの変数がひとつの列にまとめられていることがある。
たとえばこんなの。
```{r}
set.seed(10)
messy <- data.frame(
  id = 1:4,
  trt = sample(rep(c('control','treatment'), each = 2)),
   work.T1 = runif(4),
   home.T1 = runif(4),
   work.T2 = runif(4),
   home.T2 = runif(4)
  )
messy
```
こういうのをtidyにするには、まずgather()を使ってwork.T1, home.T1, work.T2,home.T2を
変数名-値の関係に直す。

```{r}
tidier <- messy %>% 
    gather(key, time, -id, -trt)

tidier %>% head(8)

```

次にseparate()を使って変数名を場所と時間とに分ける。
正規表現を使って区切り文字を指定する。

```{r}
tidy <- tidier %>% 
  separate(key, into = c("location","time"))
tidy %>% head(8)
```




##　チートシート

この話を手っ取り早くまとめたチートシートが存在している。
こんな感じ。

* https://www.rstudio.com/resources/cheatsheets/
* https://www.rstudio.com/wp-content/uploads/2015/09/data-wrangling-japanese.pdf
